【裁判字號】    99,上訴,930
【裁判日期】    990531
【裁判案由】    違反毒品危害防制條例
【裁判全文】
臺灣高等法院高雄分院刑事判決         99年度上訴字第930號
上  訴  人
即  被  告  甲○○
上列上訴人因違反毒品危害防制條例案件，不服臺灣高雄地方法
院99年度審訴字第596 號中華民國99年4 月8 日第一審判決（起
訴案號：臺灣高雄地方法院檢察署99年度毒偵字第376 號），提
起上訴，本院判決如下：
     主  文
上訴駁回。
     理  由
一、按上訴書狀應敘述具體理由；又第二審法院認為上訴書狀未
    敘述理由或上訴有刑事訴訟法第362 條前段之情形者，應以
    判決駁回之，同法第361 條第2 項、第367 條前段定有明文
    。
二、上訴人即被告（下稱被告）甲○○上訴意旨略以：被告已自
    行戒毒，況尿液檢驗結果尚非相當可靠。
三、經查，被告於98年10月22日分別施用第一級毒品海洛因、第
    二級毒品甲基安非他命各1 次之事實，業據被告採尿送檢驗
    ，結果呈嗎啡、可待因、安非他命、甲基安非他命陽性反應
    ，並有殘留有第一級毒品海洛因之注射針筒1 枝扣案可佐，
    復有尿液採證代碼對照表（檢體編號：L 專98467 ）、高雄
    市立凱旋醫院濫用藥物尿液檢驗報告、高雄醫學大學附設中
    和紀念醫院檢驗報告附卷可稽，再被告於原審亦坦承施用第
    一級毒品海洛因、第二級毒品甲基安非他命各1 次之情。原
    審乃認被告犯行事證明確，予以論罪科刑，其認事用法，核
    無不合，量刑亦屬允當。被告上訴意旨空言否認犯罪，指摘
    原判決不當，為無理由，應予駁回。此外，被告並未依據卷
    內既有訴訟資料或提出新事證，指摘或表明原審判決有何採
    證認事、用法或量刑等足以影響判決本旨之不當或違法，而
    構成應予撤銷之具體理由（例如：依憑證據法則具體指出所
    採證據何以不具證據能力，或依憑卷證資料，明確指出所為
    證據證明力之判斷如何違背經驗、論理法則），其上訴即不
    合法律上之程式。再上訴不合法律上之程式之情形，依刑事
    訴訟法第367 條但書規定：「但其情形可以補正而未經原審
    法院命其補正者，審判長應定期間先命補正。」，係指上訴
    書狀未敘述理由，原審未命補提理由書狀，審判長即應定期
    間先命補正。被告提起上訴時，上訴書狀如已載理由者，即
    無審判長應定期間先命補正之適用。從而，被告之上訴書狀
    未敘述具體理由，且於上訴期間屆滿（即99年4 月25日）後
    之20日內（即99年5 月15日以前），亦未補提上訴具體理由
    ，依上開規定，顯屬違背法律上之程式，應由本院依同法第
    367條前段、第372 條不經言詞辯論判決如主文。
中    華    民    國    99    年    5     月    31    日
                  刑事第八庭    審判長法  官  洪兆隆
                                      法  官  張盛喜
                                      法  官  郭玫利
以上正本證明與原本無異。
如不服本判決應於收受本判決後10日內向本院提出上訴書狀，其
未敘述上訴理由者，並得於提起上訴後10日內向本院補提理由書
狀（均須按他造當事人之人數附繕本）「切勿逕送上級法院」。
中    華    民    國    99    年    5     月    31    日
                                      書記官  梁美姿

司法院資訊處製作；財團法人民間司法改革基金會備份。
